臺灣高等法院臺中分院民事裁定  100年度抗字第432號
抗  告  人  李美瑤
            邱心儀
            曾婉菁
相  對  人  陳盛鐘
上列當事人間分配表異議之訴事件，抗告人對於民國 100年8月1
日臺灣苗栗地方法院所為裁定（100年度補字第438號）提起抗告
，本院裁定如下：
      主  文
抗告駁回。
抗告程序費用由抗告人負擔。
      理  由
一、按「分配表異議之訴之訴訟標的價額，以原告主張因變更分
    配表而得增加之分配額為標準定之」（最高法院76年度台上
    字第2782號判例意旨參照），合先明。
二、抗告意旨略以：本件相對人因變更分配表後而得增加之分配
    額為新臺幣（下同）39,816,733元（李美瑤31,131,103元、
    邱心儀4,196,729元、曾婉菁4,488,901元），是本件訴訟標
    的價額為39,816,733元，原審逕以相對人可得分配金額80萬
    元為本件訴訟標的價額，顯然有違法令，爰請求撤銷原裁定
    等語。
三、經查，相對人以抗告人為被告提起分配表異議之訴，請求將
    臺灣苗栗地方法院99年度司執字第 10918號清償借款強制執
    行事件，於民國100年5月26日製作之分配表表１，次序第24
    所示曾婉菁借款5,358,264元、次序第25所示李美瑤借款37,
    160,245元、次序第26所示邱心儀借款5,009,507元等三筆債
    權及利息、執行費用予以刪除，不得列入前開分配表，並表
    明相對人參與分配之債權額為80萬元等情，有其提出之 100
    年 2月22日聲請強制執行暨聲請參與分配狀、臺灣苗栗地方
    法院99年度司促字第8515號支付命令、支付命令聲請狀、支
    付命令確定證明書等件影本為佐（見原審100年度補字第438
    號事件影印卷第 17-20頁），參以抗告人在本院提出之前開
    分配表附註欄記載：「五債權人陳盛鐘於100年2月23日參與
    分配，惟本件係於100年2月17日拍定，故其拍定後始參與分
    配，依法僅得就分配餘額受清償，又本件無餘額，故其債權
    、執行費不予列計」等語（見本院卷第12頁），足認相對人
    因提起本件分配表異議之訴後，縱獲得勝訴判決，其得增加
    之分配額亦僅為聲請參與分配之80萬元而已，並非相對人主
    張應刪除之前開三筆債權均應分配予相對人。原審因而核定
    本件訴訟標的價額為80萬元，應徵第一審裁判費 8,700元，
    並依民事訴訟法第249條第1項但書之規定，限相對人於收受
    該裁定送達 5日內補繳，並無不合。抗告意旨以相對人主張
    上開分配表應予刪除之附表１，次序第24、第25、第26三筆
    債權合計金額39,816,733元為本件訴訟標的價額，核與前開
    說明不符，自無可採，本件抗告為無理由，應予駁回。
據上論結，本件抗告為無理由，依民事訴訟法第 495條之1第1項
、第449條第1項、第95條、第78條，裁定如主文。
中    華    民    國   100    年    9     月    30    日
                民事第六庭    審判長法  官  袁再興
                                    法  官  盧江陽
                                    法  官  陳賢慧
以上正本係照原本作成。
不得再抗告。
                                    書記官  吳麗琴
中    華    民    國   100    年    9     月    30    日
                                                      Ｓ